【裁判字號】    97,交訴,125
【裁判日期】    980414
【裁判案由】    公共危險
【裁判全文】
臺灣臺南地方法院刑事判決             97年度交訴字第125號
公  訴  人  臺灣臺南地方法院檢察署檢察官
被      告  乙○○
上列被告因公共危險案件，經檢察官提起公訴（97年度偵字第
13400號），被告就犯罪事實為有罪之陳述，經本院裁定進行簡
式審判程序後，判決如下：
    主  文
乙○○因服用酒類，不能安全駕駛動力交通工具而駕駛，處拘役
伍拾玖日，如易科罰金，以新臺幣壹仟元折算壹日；又因駕駛動
力交通工具肇事，致人傷而逃逸，處有期徒刑陸月，如易科罰金
，以新臺幣壹仟元折算壹日；緩刑貳年。緩刑期內付保護管束，
並應依執行檢察官之命令，向指定之公益團體、地方自治團體或
社區，提供壹佰小時之義務勞務。
    事  實
一、乙○○於民國97年9月8日上午6時許，在臺南市○○路○段之
    公司內飲用瓶裝啤酒3瓶後，已不能安全駕駛動力交通工具
    ，詎仍於同日上午7時40分許，駕駛友人康棠寧所有車號
    9929- JH號自小客車自上址離去。於同日上午8時14分許，
    其沿臺南市○○路○段西向東方向行駛至同路段108巷口前時
    ，本應注意車前狀況，並隨時採取必要之安全措施，且依當
    時情狀並無任何不能注意之情形，竟疏未注意，不慎撞及前
    方同向行駛並正欲左轉進入同路段108巷，由甲○○騎乘車
    號UPB-007號輕型機車，致甲○○受有頭部外傷併下巴撕裂
    傷，腦震盪，前胸、後背、雙膝及右手擦傷、挫傷之傷害（
    乙○○涉犯過失傷害罪嫌未據甲○○提出告訴）。詎乙○○
    明知已駕車肇事致人受傷，竟漠視該情未加援助，旋即駕車
    逕自逃逸。嗣經警循線追查，於同日上午8時58分許在臺南
    市○○路○段293之2號前，向警自首並坦承犯行，且經當場
    檢測其吐氣後所含酒精濃度，仍高達每公升0.93毫克，始查
    得上情。
二、案經臺南市警察局第三分局報請臺灣臺南地方法院檢察署檢
    察官偵查起訴。
    理  由
一、本件係經被告於準備程序期日為有罪之陳述，而經本院合議
    庭裁定由受命法官獨任以簡式審判程序加以審理，依據刑事
    訴訟法第273條之2規定排除嚴格證據調查；並依同法第310
    條之2之準用第454條之規定製作略式判決書，先予敘明。
二、本件有下列事證足資佐憑：
（一）被告於本院審理時之自白。
（二）被害人甲○○於檢察官偵查中之證詞。
（三）道路交通事故現場圖、道路交通事故調查報告表(一)、(二)（
      見警卷第6-9頁）、現場照片41幀、吐氣酒精濃度測試紙
      （同上卷第32頁）、刑法第185條之3案件測試觀察紀錄表
      各1份（同上卷第33頁）。
（四）財團法人奇美醫院出具之診斷證明書（同上卷第35頁）。
三、核被告所為，係犯刑法第185之3之服用酒類，不能安全駕駛
    動力交通工具而駕駛罪，及同法第185條之4之駕車肇事逃逸
    罪。被告所犯上開二罪，行為互殊，應分論併罰。惟按自首
    乃對於未發覺之罪自首而受裁判而言，所謂發覺係指有偵查
    犯罪職權之人，已知犯罪事實，並知犯罪之人為何人。查本
    件被告肇事後，警員陳天降因民眾報案，僅得知肇事車輛係
    一部三陽灰色之自小客車，並不知悉何人為犯罪之人，迄經
    被告向其坦承後，始為知悉，有警員報告書在卷可佐（見本
    院卷第20頁），揆諸前揭說明，應符合自首之要件，故予以
    減輕其刑。
四、爰審酌被告於飲酒後，已處於無法安全駕駛之狀況下，仍駕
    駛自小客車行駛於道路，漠視輕忽公眾交通之安全，對行車
    大眾及路人之生命、身體安全造成危害，復本應注意遵守道
    路交通安全規則之相關規定，以維護行車之安全，然竟疏於
    注意而肇生本件交通事故，且駕車肇事致被害人受傷後，竟
    未下車救護被害人甲○○即逕行駕車逕自逃離現場，其惡性
    雖非輕微，惟念其尚知自首坦承犯行，並已與被害人就民事
    賠償事宜達成和解，有臺南市安南區調解委員會調解筆錄1
    份在卷可憑（本院卷第17頁），犯後態度堪認良好等一切情
    狀，分別量處如主文所示之刑，並諭知易科罰金之折算標準
    。另被告曾因贓物罪，經本院判處有期徒刑4月，緩刑2年確
    定，惟緩刑期滿，上開緩刑之宣告未經撤銷，其刑之宣告失
    其效力，視為前未曾受徒刑之宣告，有被告前案紀錄表在卷
    可稽，其僅因一時失慮，致罹刑典，且其犯後均坦承全部犯
    行並深表悔意，經此偵查及審判教訓，應知警惕，信無再犯
    之虞，本院認對被告所宣告之刑，以暫不執行為適當，併諭
    知緩刑2年，以勵自新。但因被告竟酒後駕車，且肇事致人
    受傷後，竟未下車救護被害人即逃逸無蹤，顯係欠缺守法之
    正確觀念，為強化其法治概念，使其於緩刑期內能深知警惕
    ，並使緩刑宣告不致輕易遭到撤銷，乃併依刑法第74條第2
    項第5款之規定，命被告應依執行檢察官之命令，向指定之
    公益團體、地方自治團體或社區，提供100小時之義務勞務
    ，及依刑法第93條第1項第2款之規定，諭知緩刑期內付保護
    管束。
據上論斷，應依刑事訴訟法第273條之1第1項、第299條第1項前
段、第310條之2、第454條，刑法第185條之3、第185條之4、第
62條前段、第41條第1項、第74條第1項第1款、第2項第5款、第
93 條第1項第2款，判決如主文。
本案經檢察官丙○○到庭執行職務。
中    華    民    國    98    年    4     月    14    日
                          交通法庭  法  官  廖建彥
以上正本證明與原本無異。
如不服本判決應於收受本判決後10日內向本院提出上訴書狀，並
應敘述具體理由。其未敘述上訴理由者，應於上訴期間屆滿後20
日內向本院補提理由書狀（均須按他造當事人之人數附繕本）「
切勿逕送上級法院」。
                                    書記官  吳揆滿
中    華    民    國    98    年    4     月    14    日
附錄法條：
刑法第185條之3：
服用毒品、麻醉藥品、酒類或其他相類之物，不能安全駕駛動力
交通工具而駕駛者，處一年以下有期徒刑、拘役或十五萬元以下
罰金。
刑法第185條之4：
駕駛動力交通工具肇事，致人死傷而逃逸者，處六月以上五年以
下有期徒刑。


司法院資訊處製作；財團法人民間司法改革基金會備份。
